臺灣橋頭地方法院刑事判決
111年度審易字第199號
公  訴  人  臺灣橋頭地方檢察署檢察官
被      告  劉偉杰


                    （現於法務部○○○○○○○○○執行                      中）
上列被告因竊盜案件，經檢察官提起公訴（110年度偵字第14368
、16542號），嗣被告就被訴事實為有罪之陳述，經本院告知簡
式審判程序之旨，並聽取當事人之意見後，由本院裁定進行簡式
審判程序，判決如下：
    主  文
劉偉杰犯侵入住宅竊盜罪，處有期徒刑捌月；未扣案之犯罪所得
皮夾壹個、新臺幣參萬貳仟壹佰元均沒收，於全部或一部不能沒
收或不宜執行沒收時，追徵其價額。又犯踰越窗戶侵入住宅竊盜
未遂罪，處有期徒刑肆月，如易科罰金，以新臺幣壹仟元折算壹
日。
    事  實
一、劉偉杰於民國110年9月7日凌晨1時33分許，騎乘車牌號碼00
    0-0000號普通重型機車（下簡稱甲車），至LE VAN DONG（
    中文姓名：黎文東，越南籍）在高雄市○○區○○路00○0號之居
    所，見該處後門未上鎖，乘無人看管之際，竟意圖為自己不
    法之所有，基於侵入住宅竊盜之犯意，徒手開啟該處後門後
    侵入上開居所內，竊取黎文東所有之皮夾1個（內含現金新
    臺幣〈下同〉32,100元及越南汽、機車駕駛執照、居留證、全
    民健康保險卡、臺灣銀行提款卡）得手後隨即離去。嗣黎文
    東於同日上午7時許，發覺皮夾遭竊，經調閱該處監視器畫
    面後報警處理，始查悉上情。
二、劉偉杰於110年10月24日上午6時許，騎乘甲車行經葉建廷、
    徐卉宣在高雄市○○區○○路○○巷00弄00號住處時，見該住處後
    方二樓廁所窗戶未上鎖，竟意圖為自己不法之所有，基於竊
    盜之犯意，徒手拆卸該處未上鎖之廁所窗戶後，踰越窗戶侵
    入該住處內欲下手行竊，然因發出聲響而遭葉建廷發現，並
    與葉建廷發生拉扯後掙脫，隨即騎乘甲車逃逸而未遂。嗣經
    葉建廷報警處理，並提供徐卉宣以手機錄影攝得劉偉杰之影
    像，為警當場扣得劉偉杰遺留在現場之國民身分證、中國信
    託商業銀行信用卡各1張及手機1支，而悉上情。
三、案經黎文東、葉建廷訴由高雄市政府警察局岡山分局報告臺
    灣橋頭地方檢察署檢察官偵查起訴。
    理  由
一、上開犯罪事實，業據被告劉偉杰於警詢、偵訊及本院審理中
    坦承不諱（見警一卷第1至5頁；警二卷第3至6頁；偵一卷第
    73至75頁；偵二卷第111至113頁；本院卷第119頁、第128頁
    ），核與證人即告訴人黎文東、葉建廷、證人即被害人徐卉
    宣於警詢中之證述情節均大致相符（見警一卷第7至8頁；警
    二卷第11至14頁），並有現場蒐證照片、被告及甲車之照片
    、監視器影像畫面擷圖、黎文東居留證正反面影本、車輛詳
    細資料報表、葉建廷、徐卉宣指認犯罪嫌疑人紀錄表、高雄
    市政府警察局岡山分局扣押筆錄、扣押物品目錄表、手機錄
    影畫面翻拍照片、現場蒐證照片、扣案物照片、衛生福利部
    中央健康保險署110年12月24日健保高字第1106035910號函
    附件、內政部移民署南區事務大隊高雄第二服務站110年12
    月27日移署南高二服字第1108512785號函暨附件等在卷可稽
    （見警一卷第9至29頁、第37頁；警二卷第15至41頁；偵一
    卷第87至105頁），足認被告上開任意性自白與事實相符，
    應堪採信。本案事證明確，被告上開犯行均堪認定，均應依
    法論科。
二、論罪科刑：
  ㈠核被告就「事實欄一」所為，係犯刑法第321條第1項第1款之
    侵入住宅竊盜罪；就「事實欄二」所為，係犯刑法第321條
    第2項、第1項第1款、第2款之踰越窗戶侵入住宅竊盜未遂罪
    。被告所犯上開2罪間，犯罪時間不同，犯意各別，行為互
    殊，應予分論併罰。
  ㈡又被告所犯「事實欄二」部分已著手竊盜行為之實行，惟未
    生竊得財物之結果，其行為尚屬未遂，應依刑法第25條第2
    項規定，按既遂犯之刑減輕之。
  ㈢爰審酌被告前已有數次竊盜前科紀錄，其非無謀生能力之人
    ，仍不思以正當方法獲取財物，任意竊取他人財物而再犯本
    案，且以侵入住宅之方式為之，亦妨礙他人住居安寧，顯見
    其漠視他人財物之所有權，守法意識薄弱，對民眾財產安全
    及社會治安均非無相當危害，且迄未賠償告訴人黎文東所受
    損害，所為實非足取；惟念及被告犯後尚能坦承犯行之態度
    ，衡酌被告本案犯行所取得財物之價值、告訴人所受之損害
    ，兼衡被告自述之教育程度、工作、經濟狀況、身體狀況及
    家庭生活狀況（詳見本院卷第128頁）等一切情狀，分別量
    處主文欄所示之刑，並就被告所犯踰越窗戶侵入住宅竊盜未
    遂部分，諭知易科罰金之折算標準。
三、沒收：
  ㈠按犯罪所得，屬於犯罪行為人者，沒收之；前二項之沒收，
    於全部或一部不能沒收或不宜執行沒收時，追徵其價額，刑
    法第38條之1第1項前段、第3項分別定有明文。查被告竊得
    之告訴人黎文東所有之皮夾1個、現金32,100元，均屬其本
    案之犯罪所得，未據扣案，亦未實際發還或賠償告訴人黎文
    東，為避免被告因犯罪而坐享犯罪所得，揆諸前揭規定，應
    依刑法第38條之1第1項前段、第3項規定宣告沒收，於全部
    或一部不能沒收或不宜執行沒收時，追徵其價額。
  ㈡至被告其餘所竊得之黎文東所有之越南汽、機車駕駛執照、
    居留證、全民健康保險卡及臺灣銀行提款卡，固屬被告本案
    之犯罪所得，未據扣案，亦未實際發還與黎文東，惟該等物
    品均為證明身分或資格而具個人專屬性之物，其等價值均非
    存在於物品之形體本身，經黎文東申請遺失補發新證件、舊
    證件即自動註銷，原證件及卡片即失去功用，是如對上開物
    品宣告沒收或追徵，實欠缺刑法上之重要性，對於遏止被告
    再犯之功能，邊際效果有限，衡諸比例原則，本院認沒收欠
    缺刑法上之重要性，爰刑法第38條之2第2項規定，就上述物
    品不予宣告沒收。
  ㈢另扣案之國民身分證、中國信託商業銀行信用卡及手機等物
    ，為被告所有，係被告於逃逸過程中不慎遺留於現場等情，
    業據被告供述明確（見偵二卷第62頁；本院卷第127頁），
    然依卷內事證尚查無與被告本案犯行具有關連性，即不予宣
    告沒收，併此敘明。
據上論斷，應依刑事訴訟法第273條之1第1項、第299條第1項前
段，判決如主文。
本案經檢察官駱思翰提起公訴，檢察官鍾葦怡到庭執行職務。
中　　華　　民　　國　　111 　年　　5 　　月　　16　　日
                  刑事第四庭    法　官  陳芸葶
以上正本證明與原本無異。
如不服本判決應於收受送達後20日內向本院提出上訴書狀，並應
敘述具體理由；如未敘述上訴理由者，應於上訴期間屆滿後20日
內向本院補提理由書（均須按他造當事人之人數附繕本）「切勿
逕送上級法院」。
中　　華　　民　　國　　111 　年　　5 　　月　　16　　日
 　　　　　　　　　　　　　　　 書記官  鄭珓銘　　　　　
附錄本件論罪科刑法條：
中華民國刑法第321條
犯前條第一項、第二項之罪而有下列情形之一者，處6月以上5年
以下有期徒刑，得併科50萬元以下罰金：
一、侵入住宅或有人居住之建築物、船艦或隱匿其內而犯之。
二、毀越門窗、牆垣或其他安全設備而犯之。
三、攜帶兇器而犯之。
四、結夥三人以上而犯之。
五、乘火災、水災或其他災害之際而犯之。
六、在車站、港埠、航空站或其他供水、陸、空公眾運輸之舟、
    車、航空機內而犯之。
前項之未遂犯罰之。
卷別對照表：
簡稱 卷宗名稱 警一卷 高雄市政府警察局岡山分局高市警岡分偵字第11073544000號卷 警二卷 高雄市政府警察局岡山分局高市警岡分偵字第11074080300號卷 偵一卷 臺灣橋頭地方檢察署110年度偵字第14368號卷 偵二卷 臺灣橋頭地方檢察署110年度偵字第16542號卷 本院卷 本院111年度審易字第199號卷